【裁判字號】    96,審聲,1806
【裁判日期】    970424
【裁判案由】    返還擔保金
【裁判全文】
臺灣高雄地方法院民事裁定            96年度審聲字第1806號
聲  請  人  丙○○
            乙○○
            癸○○
            子○○
            己○○
相  對  人  甲○○○○○○○○.
            辛○○
            庚○○
            壬○○
            戊○○
            丁○○○○○○○○.
當事人間請求返還擔保金事件，本院裁定如下：
  主  文
本院民國九十四年存字第五一七一號提存事件，聲請人所提存之
擔保金新臺幣參佰貳拾萬元准予返還。
  理  由
一、按應供擔保之原因消滅者，法院應依供擔保人之聲請，以裁
    定命返還其提存物；又訴訟終結後，供擔保人證明已定20日
    以上期間催告受擔保利益人行使權利而未行使者，法院應依
    供擔保人之聲請，以裁定命返還其提存物，民事訴訟法第10
    4 條第1 項第1 款、第3 款定有明文。
二、本件聲請人與相對人間請求損害賠償事件，聲請人前遵本院
    94年度裁全字第7802號民事裁定，為擔保其對相對人財產之
    假扣押，曾提供新臺幣320 萬元為擔保金，並以本院94年度
    存字第5171號提存事件提存在案。
三、茲聲請人主張相對人甲○○○○○○○○○部分假扣押之本
    案，業經本院以95年度訴字第719 民事判決聲請人部分勝訴
    確定，而告終結，聲請人於訴訟終結後，以存證信函催告受
    擔保利益人即相對人於20日內行使權利，於96年12月7 日送
    達相對人，惟相對人迄今仍未行使；又其並未聲請假扣押相
    對人辛○○、庚○○、壬○○、戊○○、丁○○○○○○○○之財產，此5 人部分應供擔保之原因亦已消滅，爰依首揭
    規定聲請返還擔保金，並提出本院94年度存字第5171號提存
    書、94年度裁全字第7802號民事裁定、95年度訴字第719 號
    民事判決暨確定證明書、存證信函及收件回執等件影本為證
    。且經本院依職權調取本院94年度存字第5171號卷審核結果
    ，堪認聲請人所述屬實，而相對人迄未行使權利之情事，亦
    經本院依職權查證明確，此有本院民事紀錄科查詢表4 紙在
    卷可稽；又聲請人並未聲請對相對人辛○○、庚○○、壬○○、戊○○、丁○○○○○○○○之財產假扣押，復經本院
    調取本院94年度執全字第4368號卷核閱明確，而前揭假扣押
    裁定經聲請人收受後，迄今早已逾30日，依強制執行法第13
    2 條第2 項規定，已不得聲請執行，是堪認堪認此5 名相對
    人應無受損之可能，故聲請人應供擔保之原因業已消滅。從
    而，聲請人聲請返還擔保金，自無不合，應予准許。
四、依民事訴訟法第104條第1 項第1 款、第3 款、第106條前段
    ，裁定如主文。
中    華    民    國    97    年    4     月    24    日
                  民事第二庭  法  官   甯  馨
正本證明與原本無異。
如不服本裁定應於送達10日內向本院提出抗告狀，並繳納裁判費
新台幣1,000元。
中    華    民    國    97    年    4     月    24    日
                                書記官  陳心儀


司法院資訊處製作；財團法人民間司法改革基金會備份。
